最高法院刑事判決　　　　　　九十四年度台上字第七二二五號
　　上　訴　人　甲○○
　　　　　　　　　　　　號（另案在監執行）
上列上訴人因違反毒品危害防制條例案件，不服台灣高等法院中
華民國九十四年十月十四日第二審判決（九十四年度上訴字第一
九五七號，起訴案號：台灣桃園地方法院檢察署九十三年度偵字
第一六三一二號），提起上訴，本院判決如下：
    主  文
上訴駁回。
    理  由
按刑事訴訟法第三百七十七條規定，上訴於第三審法院，非以判
決違背法令為理由，不得為之。是提起第三審上訴，應以原判決
違背法令為理由，係屬法定要件。如果上訴理由書狀並未依據卷
內訴訟資料，具體指摘原判決不適用何種法則或如何適用不當，
或所指摘原判決違法情事，顯與法律規定得為第三審上訴理由之
違法情形，不相適合時，均應認其上訴為違背法律上之程式，予
以駁回。本件上訴意旨略稱：原判決以上訴人於民國九十三年十
月十二日當天，係以新台幣（下同）一萬八千元之價格購入十七
點四七九公克之安非他命，平均每公克之販入價格約為一千零二
十九元八角，而證人曾盛松證述其若以一千元之價格，可向上訴
人購得之安非他命數量約為０．五至０．八公克，可見上訴人出
售安非他命之價格約為每公克二千元至一千二百五十元之間，是
上訴人出售安非他命有營利之意圖，但上訴人被查獲當天係以一
萬八千元之價格購入上揭安非他命及一包海洛因，有扣押物品清
單可證，是原判決以上揭計算方式認定上訴人有賺取價差牟利，
顯與事實有重大違誤云云。
惟查本件原判決維持第一審論處上訴人連續販賣第二級毒品罪刑
（累犯），係依憑證人曾文雄、張啟梅、曾盛松、干銀雄之證詞
，上訴人之自白，上訴人使用之0000000000號行動電
話通聯紀錄、簡訊內容、照片、扣案之毒品安非他命、行政院衛
生署管制藥品管理局九十四年一月十七日函暨所附管檢字第0930
012512號檢驗成績書等證據，資為論處上訴人罪刑之依據，並敘
明：（一）、證人曾文雄於警詢中陳述其向上訴人購買安非他命
之經過後，嗣經分別傳、拘未到，證人即警員干銀雄證述：曾文
雄之家屬說曾文雄很少回家，也聯絡不上曾文雄，故無法拘提到
等語，足見曾文雄確有所在不明而無法傳喚且傳喚不到之情形。
且製作警詢筆錄過程亦無強暴脅迫等違法情事，故曾文雄於警詢
中之陳述實具有可信之特別情況；且為證明本案犯罪事實之存否
所必要者，依刑事訴訟法第一百五十九條第一項規定，具有證據
能力。（二）、上訴人於被查獲當天下午接獲張啟梅之簡訊，表
示欲用賒欠之方式向上訴人購買一千元之安非他命；上訴人回覆
以：晚點再看看後；旋到楊梅火車站，向不知名之人士以一萬八
千元之價格購得扣案之安非他命，而在上訴人購買安非他命期間
，曾盛松復撥打電話給上訴人，表示欲購買安非他命，上訴人表
示人在外面，晚點再看看，上訴人並於同日晚上約七時返回住處
時當場為警查獲，並查獲扣案之安非他命；而以上訴人接獲張啟
梅、曾盛松之電話，表示欲購買安非他命，上訴人均未拒絕，且
一次購買之重量高達十七點多公克，且於上訴人攜帶安非他命返
家後，張啟梅、曾盛松與曾文雄三人，果然陸續抵達上訴人住處
前方之空地，準備要向上訴人購買安非他命，益見上訴人確係基
於轉售毒品方至楊梅火車站購入上開安非他命。（三）、上訴人
及證人張啟梅等，均未明確陳述其等每次買賣安非他命之正確數
量，無從得知上訴人實際販入與售出安非他命之正確價格。惟查
毒品安非他命之價值高昂，且毒品買賣係屬非法交易，政府一向
查禁森嚴，予以重罰而無寬貸之餘地，惟衡諸常情，倘非有利可
圖，或係至親好友間外，一般人實無平白甘冒被處重罰之高度風
險而轉讓毒品。再參酌上訴人於被查獲當天，係以一萬八千元之
價格購入毛重十七點四七九公克之安非他命，平均每公克之販入
價格約為一千零二十九元餘；而曾盛松證述其若以一千元之價格
，可向上訴人購得之安非他命數量約為零點五至零點八公克，可
見上訴人出售安非他命之價格約為每公克二千至一千二百五十元
之間，是上訴人出售安非他命顯有牟利意圖等理由綦詳，其推理
論斷衡諸經驗法則、論理法則、證據法則等皆無違背。且查上訴
人於第一審供稱：「（被扣安非他命花多少錢買的？）一萬八千
元」（第一審卷第二一０、二一一頁），復於原審坦承：「案發
當天我從楊梅火車站買一萬八千元安非他命」（原審卷第八五頁
），上訴意旨顯非依據卷證資料所為之具體指摘，顯與法律規定
得為第三審上訴理由之違法情形，不相適合。綜上說明，應認本
件上訴違背法律上之程式，予以駁回。
據上論結，應依刑事訴訟法第三百九十五條前段，判決如主文。
中　　華　　民　　國　九十四　年　 十二 　月　二十二　日
                      最高法院刑事第七庭
                          審判長法官  呂　潮　澤
                                法官  吳　昆　仁
                                法官  孫　增　同
                                法官  趙　文　淵
                                法官  吳　　　燦
      本件正本證明與原本無異
                                      書  記  官
中　　華　　民　　國　九十四　年　 十二 　月　二十九　日
                                                      J
